臺灣高雄地方法院民事判決
111年度雄簡字第1617號
原      告  翁文偉  
被      告  黃薰瑩  
訴訟代理人  黃呈熹律師
            黃頌善律師
上列當事人間請求損害賠償事件，本院於民國111年9月28日言詞
辯論終結，判決如下：
    主      文
原告之訴駁回。
訴訟費用由原告負擔。
    事實及理由
一、原告主張：原告於民國109年7月13日7時10分許，騎乘車牌
    號碼000-000之普通重型機車，在高雄市○○區○○○路000號前
    ，於綠燈起步時，左方突然有機車竄出撞到原告，造成原告
    往右偏倒，因被告未保持安全距離，被告之機車手把勾住原
    告，原告人車倒地，嚴重受傷（下稱系爭事故），故請求被
    告賠償機車損失新臺幣（下同）4,450元、醫藥費損失111,6
    80元、工作損失284,000元、精神賠償150,000元、額外支出
    50,000元。爰依民法第184條第1項規定請求與被告負損害賠
    償責任。並聲明：被告應給付原告600,130元。
二、被告則以：原告於109年7月13日7時10分許，騎乘車牌號碼0
    00-000之普通重型機車，沿高雄市三民區民族一路由南往北
    方向行駛，行經該路段882號前，原告之機車撞擊同向行駛
    在右側由被告騎乘車牌號碼號：MSZ-9629號重型機車左側手
    把，兩車碰撞倒地，被告更因此受有左脛骨及腓骨傷害。至
    於原告起訴狀雖稱因左方突有機車竄出，原告因而右偏時被
    告與其機車手把勾住，始肇事云云，倘若確有該肇逃機車存
    在，應由原告舉證以實其說，若無法證明所稱肇逃車存在，
    則系爭事故顯然原告駕駛機車不慎撞擊被告機車左側手把所
    肇致，被告不具任何過失。退步言，縱有肇逃機車存在，然
    系爭事故乃原告與該車碰撞後，原告始以其機車碰撞被告左
    側手把，堪認系爭事故乃原告與他人碰撞導致失控後，再撞
    擊被告機車，則被告仍無任何過失許可言。又對於原告請求
    損害賠償之項目及金額，被告均不同意。再者，縱認被告就
    系爭故事具有過失，亦請依民法217條之規定減輕賠償責任
    或免除之，且被告因系爭事故亦受有傷害，被告因而支出醫
    療費用111,680元、增加生活上需要費用1,490元、看護費用
    21,600元、薪資損失71,400元、交通費用5,000元、機車維
    修費用花8,700元、精神慰撫金300,000元，請准依民法334
    條第1項、第337條之規定抵銷等語置辯。並聲明：原告之訴
    駁回。
三、得心證之理由：
  ㈠按當事人主張有利於己之事實者，就其事實有舉證之責任；
    但法律別有規定，或依其情形顯失公平者，不在此限，民事
    訴訟法第277條定有明文。又按民事訴訟如係由原告主張權
    利者，應先由原告負舉證之責，若原告先不能舉證，以證實
    自己主張之事實為真實，則被告就其抗辯事實即令不能舉證
    ，或其所舉證據尚有疵累，亦應駁回原告之請求（最高法院
    17年上字第917號判例意旨參照）。再因故意或過失，不法
    侵害他人之權利者，負損害賠償責任，民法第184條第1項前
    段定有明文。而侵權行為所發生之損害賠償請求權，以有故
    意或過失不法侵害他人權利為其成立要件，若其行為並無故
    意或過失，即無賠償之可言。另損害賠償之債，以有損害之
    發生及有責任原因之事實，並二者之間，有相當因果關係為
    成立要件（最高法院48年臺上字第481號判例意旨參照）。
  ㈡原告主張於上開時、地，與被告所騎乘之機車發生撞擊，原
    告受有傷害等節，業經本院調取臺灣高雄地方檢察署110年
    度偵字第9175號偵查卷宗，內有現場圖、道路交通事故談話
    記錄表、道路交通事故調查報告表㈠㈡-1、現場照片、疑似道
    路交通事故肇事逃逸追查表為證（影本外放證物袋）堪信為
    真。惟原告主張被告騎乘機車未保持安全距離有所疏失，因
    而導致原告受傷等語，則為被告否認在卷，揆諸前揭說明，
    原告自應就該有利於其之事實先負舉證之責。
  ㈢按汽車在同一車道行駛時，除擬超越前車外，後車與前車之
    間應保持隨時可以煞停之距離。又汽車行駛時，應注意車前
    狀況及兩車併行之間隔，並隨時採取必要措施，道路交通安
    全規則第94條第1 、3 項定有明文。觀之原告於系爭事故發
    生第一時間接受警方詢問時自陳：肇事前我駕駛重機車沿民
    族一路南向北慢車道行駛至肇事地點前方，肇逃機車由車道
    右側行我左側前方插入，致我前車頭與其後車尾碰撞，碰撞
    後我車輛往右時，我右側把手與對方左側把手碰撞等語，被
    告亦自陳：肇事前我駕駛重機車沿民族一路南向北慢車道行
    駛，綠燈起步，對方車輛與我同向同車道（在我左側半個車
    身）我行至肇事地，對方車輛不清楚撞到何東西後往右側倒
    ，右倒時我車輛與對方碰撞，但碰撞何處我不清楚等語，有
    道路交通事故談話記錄表在卷可證，互核兩造所述事故發生
    情節一致，堪信本件發生事故時，兩造均騎乘機車沿民族一
    路由南向北方向行駛，因原告受第三機車擦撞後向右傾倒，
    而與在其右側行駛之原告發生擦撞等節應為真實，故系爭事
    故發生時，兩車屬於併行狀態，惟原告遭他車碰撞後右偏侵
    入右側車道，致與同向右方直行之被告車輛發生碰撞，依前
    揭道路交通安全規則相關之規定，乃原告有未注意兩車併行
    距離而右偏行駛之過失駕駛行為，至屬明確。至於原告主張
    ，如果被告與其保持安全距離，其被第三機車撞到後，只是
    自摔，並不會撞到被告，所以兩造均有未保持安全距離之過
    失，過失比例各5成云云。原告雖以前詞主張被告亦有未保
    持安全距離之與有過失，然觀刑事偵查卷內之現場圖，可見
    事故現場，原告行駛路徑有不明胎痕長5.1，此是否為原告
    與第三機車碰撞後滑行造成，不無疑義，是原告與第三機車
    擦撞後是否立時即往右傾倒遂與被告碰撞，抑或滑行後侵入
    右側車道方與被告發生碰撞，亦有未明，故難僅憑兩造車輛
    碰撞之事實，遽認被告亦未與原告保持安全距離所致，再者
    ，原告未能舉證被告車輛於事發當時與其車輛之車距、併行
    間隔為何，本院自無從據以認定被告駕駛確有未保持安全距
    離之過失存在，從而原告上開主張舉證未足，不足採信，依
    本院調查之結果，堪認被告所辯為有理由，原告主張洵屬無
    據，應予駁回。
四、綜上所述，原告依侵權行為之法律關係，請求被告給付原告
    600,130元，為無理由，應予駁回。
五、本件事證已臻明確，兩造其餘攻擊防禦方法，經審酌後認與
    判決結果不生影響，爰不逐一論列，附此敘明。
六、訴訟費用負擔之依據：民事訴訟法第78條。 
中　　華　　民　　國　　111 　年　　11　　月　　9 　　日
                  高雄簡易庭  法    官   鄧怡君
以上正本係照原本作成。
如不服本判決，應於送達後20日內，向本院提出上訴狀並表明上
訴理由，如於本判決宣示後送達前提起上訴者，應於判決送達後
20日內補提上訴理由書（須附繕本）。
中　　華　　民　　國　　111 　年　　11　　月　　9 　　日
    　　　　　　　　　　　　書　記　官  吳語杰